臺灣臺北地方法院刑事判決　　九十四年度交易字第二四七號
公　訴　人　臺灣臺北地方法院檢察署檢察官
被　　　告　甲○○
上列被告因過失致死案件，經檢察官提起公訴（九十四年度偵字
第一六八一號），因被告於準備程序進行中就被訴事實為有罪之
陳述，且所犯非死刑、無期徒刑、最輕本刑為三年以上有期徒刑
之罪或高等法院管轄第一審案件，經告知簡式審判程序之旨，並
聽取檢察官、被告之意見後，經本院合議庭裁定由受命法官獨任
進行簡式審判程序審理判決如下：
    主  文
甲○○因過失致人於死，處有期徒刑陸月，如易科罰金，以佰
元折算壹日，緩刑肆年。
    事  實
一、甲○○於民國九十三年十二月二十四日六時三十分許，駕駛
    車號ＣＮＨ—七一二號重型機車，沿臺北市中山區○○○路
    西向東方向行駛第三車道至臺北市○○○路○段一七二號前
    ，本應注意車輛行駛時應依規定之車道及遵守速限行駛，並
    應注意車前狀況，以隨時採取必要之安全措施，且依當時情
    形又無不能注意之情事，竟以超過每小時五十公里之時速超
    速行駛，且未注意車前狀況，貿然向左違規跨越雙白線變換
    車道進入該路段第一車道之公車專用道，適有在禁止穿越路
    段由南向北穿越民權東路之行人郭國勝，甲○○因而撞擊郭
    國勝，造成郭國勝頭部外傷、顱內出血、左側氣胸及皮下氣
    腫、左股骨轉子間骨折、左股骨幹骨折、左髕骨開放性骨折
    ，左足踝骨折，經路人報請救護車送往馬偕紀念醫院救治，
    仍因顱內出血，延至同月二十七日一時十分不治死亡。
二、案經郭國勝之妻乙○○訴由臺北市政府警察局中山分局報告
    臺灣臺北地方法院檢察署檢察官偵查起訴。
    理  由
一、訊據被告甲○○於偵查中及本院均坦承上開犯罪事實不諱（
    九十四年度偵字第一六八一號偵卷第三三頁、本院九十四年
    十一月十日準備程序筆錄、九十四年十二月六日簡式審判筆
    錄、同月二十七日簡式審判筆錄）。而被害人郭國勝確係於
    上開時、地，因遭被告駕駛機車撞擊，致受有顱內出血等傷
    害後送醫不治死亡等情，有馬偕紀念醫院甲種診斷證明書（
    同偵卷第十一頁）、道路交通事故現場圖、道路交通事故調
    查報告表、臺北市政府警察局中山分局交通分隊交通事故談
    話紀錄表、道路交通事故補充資料表、現場照片四幀（同偵
    卷第十三至十九頁、本院卷）、臺灣臺北地方法院檢察署相
    驗屍體證明書、相驗筆錄、驗斷書（九十四年度相字第四號
    卷第十四、十五頁、第二三至二八頁）在卷可資佐證。按汽
    車（含機器腳踏車）行駛時，駕駛人應注意車前狀況，並隨
    時採取必要之安全措施；又行車速度，依速限標誌或標線之
    規定，無標誌或標線者，行車時速不得超過五十公里；機器
    腳踏車行駛之車道及轉彎，應依標誌或標線之規定行駛；無
    標誌或標線者，在未劃分快慢車道之道路，得在最外側二車
    道行駛，道路交通安全規則第九十四條第三項、第九十三條
    第一項第一款、第九十九條第一項規定甚明。經查：本件事
    發當時，天候晴，光線為日間自然光線，道路型態為直路、
    速限為每小時五十公里，路面為乾燥、無缺陷、無障礙物之
    柏油路，且視距良好，此觀之本件道路交通事故調查報告表
    記載甚明，可見依當時狀況並無不能注意之情事，被告竟疏
    未注意，且超速違規變換車道至第一車道之公車專用道，導
    致與被害人發生車禍並致生被害人死亡結果，其對車禍之發
    生自有過失，且其過失行為與被害人死亡結果間，確有因果
    關係。而本件經臺北市車輛行車事故鑑定委員會鑑定結果，
    亦認為被告騎乘機車，未依規定車道、超速行駛，且未注意
    車前狀況，致與在禁止穿越路段穿越道路之行人郭國勝相撞
    擊而發生此事故，被告涉嫌未注意車前狀況、未依規定車道
    行駛、超速行駛，及被害人在禁止穿越路段穿越道路，均為
    肇事原因，有該委員會鑑定意見書附卷可按（九十四年度偵
    字第一六八一號偵卷第三十、三一頁），綜上事證，堪認被
    告自白犯罪情節與事實相符，本件事證明確，被告犯行可以
    認定。
二、核被告所為，係犯刑法第二百七十六條第一項因過失致人於
    死罪。爰審酌被告犯罪後坦承犯行不諱，足見具有悔意，其
    犯罪所生危害、過失情節之輕重及對於本件事故之過失程度
    、犯人之品行、智識程度等一切情狀，量處如主文所示之刑
    ，並諭知易科罰金之折算標準。末查，被告前未曾受有期徒
    刑以上刑之宣告，有臺灣高等法院被告前案紀錄表在卷可稽
    ，因疏於注意而觸犯本罪，經此刑之教訓，應知警惕，信無
    再犯之虞，且被告業與被害人家屬達成和解並已履行和解條
    件，此經告訴人乙○○於本院陳述在卷，告訴人亦表示同意
    給予被告緩刑（本院九十四年十二月六日簡式審判筆錄），
    本院因認前開對於被告所宣告之刑，以暫不執行為適當，爰
    併宣告緩刑，以啟自新。
據上論斷，應依刑事訴訟法第二百七十三條之一第一項、第二百
九十九條第一項前段，刑法第二百七十六條第一項、第四十一條
第一項前段、第七十四條第一款，罰金罰鍰提高標準條例第一條
前段、第二條，判決如主文。
本案經檢察官趙雪瑛到庭執行職務
中　　華　　民　　國　九十四　年　 十二 　月　二十八　日
　　　　　　　　　刑事第五庭    法　官　高偉文
以上正本證明與原本無異。
如不服本判決，應於判決送達後十日內向本院提出上訴狀（應抄
附繕本）。告訴人或被害人如對於本判決不服者，應具備理由請
求檢察官上訴，其上訴期間之計算係以檢察官收受判決正本之日
期為準。
　　　　　　　　　　　　　　　　書記官　張華瓊
中　　華　　民　　國　九十四　年　 十二 　月　二十八　日
附錄本案論罪科刑法條全文
中華民國刑法第二百七十六條
因過失致人於死者，處二年以下有期徒刑、拘役或二千元以下罰
金。
從事業務之人，因業務上之過失犯前項之罪者，處五年以下有期
徒刑或拘役，得併科三千元以下罰金。
